【裁判字號】    98,易,779
【裁判日期】    980831
【裁判案由】    竊盜
【裁判全文】
臺灣高雄地方法院刑事判決               98年度易字第779號
公  訴  人  臺灣高雄地方法院檢察署檢察官
被      告  甲○○
                    （另案於臺灣高雄第二監獄執行中）
上列被告因竊盜案件，經檢察官提起公訴（98年度偵緝字第1559
號、98年度偵字第18880 號），嗣被告於本院準備程序進行中，
就被訴事實為有罪之陳述，經告知簡式審判程序之旨，並聽取檢
察官及被告之意見後，本院裁定改依簡式審判程序審理，並判決
如下：
    主  文
甲○○犯竊盜罪，累犯，處有期徒刑參月，如易科罰金，以新臺
幣壹仟元折算壹日；又犯竊盜罪，累犯，處有期徒刑參月，如易
科罰金，以新臺幣壹仟元折算壹日。應執行有期徒刑伍月，如易
科罰金，以新臺幣壹仟元折算壹日。
    犯 罪 事 實
一、甲○○前因施用毒品案件經本院以96年度訴字第17號、第22
    37號判決，各判處有期徒刑10月確定，另因搶奪案件，經本
    院以96年度訴字第2771號判決，分別判處有期徒刑1 年2 月
    、1 年，減為有期徒刑7 月、6 月，並定應執行刑為有期徒
    刑1 年確定。嗣上開施用毒品案件，另經本院以96年度聲減
    字第2505號、第4256號裁定予以減刑，再與上開搶奪案件定
    應執行刑為有期徒刑1 年9 月確定，於民國97年7 月25日縮
    短刑期假釋出監，並於97年11月16日假釋期滿未經撤銷，其
    未執行之刑以已執行論。詎仍不知悔改，分別基於意圖為自
    己不法所有之犯意，先後為下列竊盜犯行：
  (一)於98年5 月1 日下午4 時41分許，騎乘機車前往位於高雄市
    鼓山區○○○路536 號之台亞加油站博愛站加油，並向加油
    站員工丁○○稱欲申辦遠東國際商業銀行聯名卡，丁○○乃
    任其在加油島附近填寫資料，甲○○遂趁丁○○忙於為其他
    顧客加油而疏於注意之際，徒手竊取加油島上辦公桌抽屜內
    之新臺幣（下同）10元銅板共計600 元，得手後騎乘機車離
    去現場。
  (二)於98年6 月21日晚上6 時10分許，騎乘機車前往位於高雄市
    三民區○○○路66號之中國石油股份有限公司建國二路加油
    站，向加油站員工乙○購買機油，購得機油後在加油島附近
    自行添加，乙○則不以為意忙於為其他顧客加油，甲○○遂
    趁乙○疏於注意之際，徒手竊取加油島上辦公桌抽屜內之千
    元紙鈔共計9,000 元，得手後騎乘機車離去現場。
二、案經高雄市政府警察局鼓山分局暨高雄市政府警察局三民第
    一分局報請台灣高雄地方法院檢察署檢察官偵查起訴。
    理  由
一、本案被告甲○○所犯係死刑、無期徒刑、最輕本刑為3 年以
    上有期徒刑以外之罪，其於準備程序就前揭被訴事實為有罪
    之陳述，經告知簡式審判程序之旨，並聽取其與公訴人之意
    見後，本院認無不得或不宜改依簡式審判程序進行之處，爰
    依刑事訴訟法第273 條之1 第1 項、第284 條之1 規定，裁
    定進行簡式審判程序，合先敘明。
二、前揭事實，業據被告於本院審理時坦承不諱，核與證人丁○
    ○、乙○於警詢中證述之情節互相符合，並有遠東國際商業
    銀行信用卡申請書乙份、扣押筆錄、扣押物品目錄表、贓物
    認領保管單各1 份及現場監視錄影翻拍照片10幀附卷可稽，
    足認被告前開自白核與事實相符，本件事證明確，其犯行堪
    予認定，應依法論科。
三、核被告就犯罪事實欄一、(一)、(二)部分所為，均係犯刑法第32
    0 條第1 項之普通竊盜罪。被告所犯上開二罪，犯意個別，
    行為互殊，應予分論併罰。再被告前因施用毒品案件經本院
    以96年度訴字第17號、第22 37 號判決，各判處有期徒刑10
    月確定，另因搶奪案件，經本院以96年度訴字第2771號判決
    ，分別判處有期徒刑1 年2 月、1 年，減為有期徒刑7 月、
    6 月，並定應執行刑為有期徒刑1 年確定。嗣上開施用毒品
    案件，另經本院以96年度聲減字第2505號、第4256號裁定予
    以減刑，再與上開搶奪案件定應執行刑為有期徒刑1 年9 月
    確定，於97年7 月25日縮短刑期假釋出監，並於97年11月16
    日假釋期滿未經撤銷，其未執行之刑以已執行論，有台灣高
    等法院被告前案紀錄表1 份在卷可參，其於受有期徒刑之刑
    執行完畢後，5 年內故意再犯本件有期徒刑以上之各罪，均
    為累犯，各應依刑法第47條第1 項之規定加重其刑。爰審酌
    被告有如上前科，素行非佳，仍不思循合法正當途徑獲取金
    錢，而以竊盜之方式取得財物，行為實不足取，除造成被害
    人財物損失，更破壞社會治安，惟念其犯後坦承犯行，態度
    尚可，且所竊得之現金總額並非甚鉅，部分亦經被害人乙○
    領回，有贓物認領保管單1 紙附卷可佐，並其犯罪動機、手
    段、目的等一切情狀，認檢察官具體求處被告上開竊盜犯行
    各有期徒刑3 月，並定應執行刑為有期徒刑5 月應屬妥適，
    爰分別量處如主文所示之刑，並諭知易科罰金之折算標準及
    定其應執行之刑，以資懲儆。
據上論斷，應依刑事訴訟法第273 條之1 第1 項、第299 條第1
項前段，刑法第320 條第1 項、第47條第1 項、第41條第1 項前
段、第51條第5 款，刑法施行法第1 條之1 ，判決如主文。
本案經檢察官丙○○到庭執行職務。
中    華    民    國    98    年    8     月    31    日
                  刑事第十四庭  法  官   林揚奇
以上正本證明與原本無異。
如不服本判決應於收受本判決後10日內向本院提出上訴書狀，並
應敘述具體理由，如未敘述上訴理由者，應於上訴期間屆滿後20
日內補提理由書狀於本院（均須按他造當事人之人數附繕本）「
切勿逕送上級法院」。
中    華    民    國    98    年    8     月    31    日
                                書記官   何明昌
附錄本案論罪科刑法條全文：
中華民國刑法第320條：
意圖為自己或第三人不法之所有，而竊取他人之動產者，為竊盜
罪，處5 年以下有期徒刑、拘役或5 百元以下罰金。
意圖為自己或第三人不法之利益，而竊佔他人之不動產者，依前
項之規定處斷。
前二項之未遂犯罰之。


司法院資訊處製作；財團法人民間司法改革基金會備份。
